

JUAN DAVID GONZÁLEZ

Software Developer

CONTACTO

- juan.dagore@gmail.com
- +57 3187110975
- Cali, Colombia
- (in) /juan-david-gonzalez/
- juandavidgonzalez.com

Publicaciones:

J.D Marquez, J.D González, O.H Mondragón. Heterogeneity-Aware Data Placement in Hybrid Clouds. Chapter In Book: Cloud Computing-Cloud 2019.

Z Solarte, J.D González, L Peña. Microservices-based Architecture for Resilient Cities Applications. The 6th International Conference on Advanced Egineering - Theory and Application 2019.

Habilidades:

PHP - Laravel

Js - Vue.Js, Jquery

MySQL

Vagrant, Docker, Kubernetes

Tengo experiencia en el diseño y desarrollo de aplicaciones web, especialmente en el uso de PHP y el framework Laravel, cuento con habilidades en JavaScript y en el manejo de BD MySQL, también me he interesado mucho en el Cloud Computing y los sistemas de análisis de datos (Hadoop HDFS).

Experiencia

Nov 2019 - Actualmente

Ingeniero de Desarrollo

A&A Consultores - Cali, Colombia

Desarrollo y mantenimiento de aplicaciones web Sector Salud, mediante el uso principalmente de los lenguajes PHP y JS.

Jul 2018 - Jun 2019

Co-investigador

Universidad Autónoma de Occidente - Cali, Colombia

Implementación de actividades asociadas al desarrollo e integración de los componentes de software para la plataforma a desarrollar en el marco del proyecto de investigación "Mecanismos computacionales para el soporte de la capa middleware de la plataforma ResCity". Despliege y administración de clúster Kubernetes para implementación de Arquitectura de Microservicios.

Jun 2017 - Jul 2018

Full Stack Developer

SofiaTIC S.A.S - Cali, Colombia

Diseño desarrollo y mantenimiento de aplicaciones web a medida para empresas de distintos sectores económicos. Tecnologías usadas PHP Laravel, Javascript Jquery, MySQL

Ago 2014 - Jun 2016

Asistente Ingenieria

Asesorias & Soluciones Tecnologicas - Cali, Colombia

Desarrollo aplicación web, soporte técnico a clientes, configuración de equipos de telefonía VoIP, Administración de plantas VoIP GSM y desarrollo de hardware.

Periodos Intermedios

Freelance

Desarrollo y diseño deplicaciones web a medida para empresas de distintos sectores economicos. Tecnologias usadas: PHP Laravel; Javascript Vue.js; MySQL.

EDUCACIÓN

Ingeniero en Electrónica y Telecomunicaciones Universida Autonoma de Occidente (Cali, Colombia) Título Feb -2019

Tecnólogo en Electrónica Universida del Valle (Cali, Colombia) Título Jun -2014

Estudiante Activo Platzi.com

